Federico Tempo

Buenos Aires, Argentina · linkedin.com/in/federico-tempo98 · +5493364297670 · federicotempo98@gmail.com

Cuento con más de 2 años de experiencia como **Ingeniero Civil Estructural**, participando del diseño y desarrollo de soluciones en el sector de la construcción, optimizando procesos y asegurando la eficiencia estructural. Actualmente, estoy enfocado como **Full Stack Developer**, con énfasis en el **Backend**, aprovechando mi experiencia en la resolución de problemas complejos y en la gestión de proyectos para desarrollar soluciones tecnológicas robustas y eficientes.

EXPERIENCIA PROFESIONAL

INCH, Ingeniería Estructural

Ingeniero Estructural

Buenos Aires, Argentina Septiembre 2023–Actualidad

- Diseño y dimensionamiento de elementos estructurales.
- Cómputo de materiales.
- Elaboración de planos estructurales e informes técnicos.
- Gestión de proyectos de construcción.
- Negociación y asesoramiento técnico con clientes.

Municipio de San Nicolás de los Arroyos

Inspector de Obra

San Nicolás, Argentina

Febrero 2024–Diciembre 2024

- Supervisión y control de obra.
- Verificación de cumplimiento de normativas.
- Revisión de planos y especificaciones técnicas.
- Resolución de problemas y conflictos en obra.

SENJA, Ingeniería Estructural

Ingeniero Estructural

Rosario, Argentina

Agosto 2022-Julio 2023

- Diseño y dimensionamiento de elementos estructurales.
- Cómputo de materiales.
- Elaboración de planos estructurales e informes técnicos.
- Gestión de proyectos de construcción.

EDUCACIÓN

FACULTAD DE CIENCIAS EXACTAS,

Ingeniería Civil

Rosario, Argentina

Marzo 2016-Febrero 2023

HABILIDADES

- JavaScript, HTML, Css, Node.js, Express, PostgreSQL, Prisma ORM, React, Typescript, Git, Github, Jest.
- Nativo en Castellano. Avanzado en Inglés.